【裁判字號】    97,易,4728
【裁判日期】    971231
【裁判案由】    詐欺
【裁判全文】
臺灣臺中地方法院刑事判決              97年度易字第4728號
公  訴  人  臺灣臺中地方法院檢察署檢察官
被      告  乙○○
上列被告因詐欺案件，經檢察官提起公訴（97年度偵字第22838
號），茲被告於準備程序中就被訴事實為有罪之陳述，於聽取當
事人之意見後，由本院裁定進行簡式審判程序，判決如下：
    主    文
乙○○幫助意圖為自己不法之所有，以詐術使人將本人之物交付
，累犯，處拘役拾日，如易科罰金，以新臺幣壹仟元折算壹日
。
    犯罪事實及理由
一、本案之犯罪事實及證據除應補充「被告於本院準備程序及審
    理時為認罪之陳述」為證據外，餘均引用檢察官起訴書之記
    載（如附件）。
二、依刑事訴訟法第273條之1第1項、第299條第1項前段、第310
    條之2、第454條第1項、第2項，刑法第339條第1項、第30條
    第1項前段、第2項、第47條第1項、第41條第1項前段，刑法
    施行法第1條之1第1項、第2項前段，判決如主文。
三、如不服本判決，得於判決書送達之日起10日內，以書狀敘述
    理由，向本院提出上訴（須附繕本）。
中    華    民    國    97    年    12    月    31    日
                  刑事第十三庭    法  官  許月馨
以上正本證明與原本無異。
如不服本判決應於收受送達後10日內向本院提出上訴書狀，並應
敘述具體理由；其未敘述上訴理由者，應於上訴期間屆滿後20日
內向本院補提理由書（均須按他造當事人之人數附繕本）「切勿
逕送上級法院」。
                                  書記官   黃美雲
中    華    民    國    97    年    12    月    31    日
附錄本案論罪科刑法條全文
中華民國刑法第339條
意圖為自己或第三人不法之所有，以詐術使人將本人或第三人之
物交付者，處5年以下有期徒刑、拘役或科或併科1千元以下罰金
。
以前項方法得財產上不法之利益或使第三人得之者，亦同。
前二項之未遂犯罰之。
附件：
臺灣臺中地方法院檢察署檢察官起訴書                 民股
                                    97年度偵字第22838號
    被      告  乙○○  男  48歲（民國○○年○月○○日生）
                        住臺中市○區○○街62巷7號
                        國民身分證統一編號：Ｚ000000000號
上列被告因詐欺案件，業經偵查終結，認應該提起公訴，茲將犯
罪事實及證據並所犯法條分敘如下：
        犯罪事實
一、乙○○前因違反動產擔保交易法案件，經臺灣臺中地方法院
    以95年度中簡字第1968號判處有期徒刑2月，並於民國95年
    12月25日易科罰金執行完畢。詎仍不知悔改，明知目前社會
    上不法份子為掩飾渠等犯行，避免執法人員之追緝及處罰，
    經常利用他人之金融帳戶、提款卡詐取他人財物，以確保犯
    罪所得之不法利益並掩人耳目，竟於因缺錢看報尋找工作時
    ，明知應徵工作不需提供自己申辦之存摺、提款卡及密碼等
    資料，且依其社會經驗，應有相當之智識程度足以辨識此舉
    不合常理，並可預見其提供帳戶之存摺、提款卡及密碼等供
    他人使用，將可能幫助他人從事詐欺取財之犯行，竟仍以縱
    使如此亦不違反其本意之幫助詐欺取財犯意，於97年8月11
    日14時許，在臺中市○○路與健行路口之7-11統一便利超商
    前，將其申辦之臺中愛國街郵局（下稱愛國街郵局）帳號00
    000000000000號帳戶之存摺、提款卡及密碼等資料，交付某
    真實年籍姓名不詳之男子再轉交予所屬詐欺集團使用。嗣該
    詐欺集團成員基於意圖為自己不法所有之犯意，於同年月13
    日上午9時25分許，致電甲○○，佯稱係甲○○之弟媳，並
    請甲○○代為借款新臺幣（下同）5萬元予其友人，致甲○
    ○誤信其確為弟媳而陷於錯誤，於同日上午10時30分許，至
    基隆南榮路郵局（下稱南榮路郵局），匯款5萬元至乙○○
    之上開帳戶內。嗣因甲○○於匯款後立刻察覺有異，而即時
    通報南榮路郵局凍結上開帳戶，該筆匯款始未遭提領一空，
    並於報警處理後循線查悉上情。
二、案經臺中市警察局第三分局報告偵辦。
        證據並所犯法條
一、證據清單與待證事實：
   ┌──┬──────────┬───────────┐
   │編號│  證  據  清  單    │   待  證  事  實     │
   ├──┼──────────┼───────────┤
   │ 一 │被告乙○○於警詢及偵│被告坦承於前揭時、地，│
   │    │查中之供述。        │將其所申辦之愛國街郵局│
   │    │                    │帳戶之存摺、提款卡及密│
   │    │                    │碼等物，交給姓名年籍不│
   │    │                    │詳男子之事實。        │
   ├──┼──────────┼───────────┤
   │ 二 │被害人甲○○於警詢之│被害人甲○○於97年8 月│
   │    │指述。              │13日上午9時25分許，遭 │
   │    │                    │詐騙集團來電詐騙，致匯│
   │    │                    │款5萬元至被告之上開帳 │
   │    │                    │戶內之事實。          │
   ├──┼──────────┼───────────┤
   │ 三 │郵政國內匯款執據影本│同上 。               │
   │    │1紙。               │                      │
   ├──┼──────────┼───────────┤
   │ 四 │郵政存簿儲金立帳申請│證明上開帳戶係被告申請│
   │    │書影本1份。         │開立之事實。          │
   ├──┼──────────┼───────────┤
   │ 五 │上開帳戶自92年11月12│被害人甲○○於97年8月 │
   │    │日開戶日起至97年8月 │13日，匯款5萬元至被告 │
   │    │13日止，客戶歷史交易│之上開帳戶之事實。    │
   │    │清單1份。           │                      │
   └──┴──────────┴───────────┘
二、核被告乙○○所為，係犯刑法第30條第1項前段、第339條第
    1項之幫助詐欺取財罪嫌。被告於徒刑之執行完畢5年內，故
    意再犯本件有期徒刑以上之罪，為累犯，請依刑法第47條第
    1項規定，加重其刑。
三、依刑事訴訟法第251條第1項提起公訴。
    此  致
臺灣臺中地方法院
中    華    民    國    97    年    11    月    6    日
                              檢  察  官  林樹蘭
                              檢  察  官  謝怡如
本件正本證明與原本無異
中    華    民    國    97    年    11    月   12    日
                              書  記  官  顏淳修
所犯法條：
中華民國刑法第339條第1項（普通詐欺罪）
意圖為自己或第三人不法之所有，以詐術使人將本人或第三人之
物交付者，處5年以下有期徒刑、拘役或科或併科1千元以下罰金
。
中華民國刑法第30條（幫助犯及其處罰）
幫助他人實行犯罪行為者，為幫助犯。雖他人不知幫助之情者，
亦同。
幫助犯之處罰，得按正犯之刑減輕之。


司法院資訊處製作；財團法人民間司法改革基金會備份。
